臺灣臺南地方法院民事裁定　　　　　　　95年度小上字第32號
上　訴　人　天盛網路科技股份有限公司
法定代理人　乙○○
被上訴　人　甲○○
上列當事人間請求給付買賣價金事件，上訴人對於民國95年10月
3日本院新市簡易庭95年度新小字第763號第一審小額判決提起上
訴，本院裁定如下：
    主      文
上訴駁回。
第二審訴訟費用新臺幣壹仟伍佰元由上訴人負擔。
    理      由
一、按關於請求給付金錢或其他代替物或有價證券之訴訟，其標
    的金額或價額在新臺幣（下同）100,000元以下者，適用小
    額程序；對於小額程序第一審裁判之上訴或抗告，非以其違
    背法令為理由，不得為之；且上訴狀內應記載上訴理由，表
    明原判決所違背之法令及其具體內容，以及依訴訟資料可認
    為原判決有違背法令之具體事實，民事訴訟法第436條之8第
    1項、第436條之24第2項、第436條之25分別定有明文。又依
    同法第436條之32第2項準用同法第468條、第469條第1款至
    第5款之規定，判決不適用法規或適用不當者，為違背法令
    ，而判決有同法第469條第1款至第5款之各款事由者，為當
    然違背法令。是當事人對於小額程序之第一審判決提起上訴
    ，如依民事訴訟法第468條規定，以第一審判決有不適用法
    規或適用法規不當為理由時，其上訴狀或理由書應有具體之
    指摘，並揭示該法規之條項或其內容，如以民事訴訟法第46
    9條第1款至第5款所列情形為理由時，其上訴狀或理由書，
    應揭示合於該條款之事實，上訴狀或理由書如未依此項方法
    表明，或其所表明者，顯與上開法條規定之情形不相合時，
    即難認為已對小額訴訟第一審判決之違背法令有具體之指摘
    。又上訴理由僅引用原審判決時之攻擊防禦方法作為上訴理
    由，應認為未對原審判決有何具體指摘，亦不得謂已合法表
    明上訴理由，其上訴均難認為合法。
二、本件上訴意旨略以：
  (一)按最高法院69年台上字第771號判例載明：「法院依調查證
    據之結果，雖得依自由心證，判斷事實之真偽，但其所為之
    判斷如與經驗法則不符時，即屬於法有違」。查被上訴人向
    上訴人公司購買編號ts9305套裝產品（費用：(3,856＋599)
    元X36期），其產品包含「馬吉島學習樂園（三年）」、「T
    OP英文網（三年）」、「平板電腦（內建超級記憶力課程）
    」。就上開平板電腦，於被上訴人簽署之加盟專案訂購單上
    明列其價格為新臺幣（下同）57,000元，所謂599元係原17
    吋CRT電腦之套裝產品換購成平板電腦時，訂購人應負擔之
    差額，自不能如原審所述僅以599元乘上36期計21,564元，
    視為平板電腦之優惠價，此係一般社會大眾之認知。而原審
    逕以21,564元（599元X36期=21,564元）作為平板電腦之價
    格，其與常理不符，即原審判決背於經驗法則，其判決違背
    法令。
  (二)查原審判決以原購價格160,380元為計算退貨金額之基準，
    主張馬吉島學習樂園84,000元、TOP英文網74,700元，合計
    158,700元，優惠價3,856X36=138,816元，平板電腦57,000
    元，優惠價599X36=21,564元。所謂599元係原17吋CRT電腦
    之套裝產品換購成平板電腦時，訂購人應負擔之差額，而非
    原審認定之平板電腦優惠價。原審竟主張退貨單價應以：
    商品160,380元X百分之90=144,342元。電腦減損21,564X
    百分之60=12,934元。使用課程二個月（160,380元－21,5
    64元）/36X2=7,712元。代償遠東銀行104,399元。－
    －＋=上訴人應再給付被上訴人19,295元。之方式計
    算，其計算平板電腦之方式違背經驗法則，已如前述。
  (三)查ts9302型號與ts9305型號之電腦層級不同，因ts9302型號
    與ts9305型號之電腦主機規格不同，另ts9302型號為17吋CR
    T桌上型電腦，而ts9305型號為平板電腦即筆記型電腦，則t
    s9305型號價格較高，其產品套裝內容如下：
    ts9302：3,856X36期
      (1)馬吉島學習樂園（三年）
      (2)TOP英文網（三年）
      (3)17吋CRT桌上型電腦（內建超級記憶力課程）
    ts9302：（3,856＋599）X36期
      (1)馬吉島學習樂園（三年）
      (2)TOP英文網（三年）
      (3)平板電腦（內建超級記憶力課程）
    承上，ts9302與ts9305各有三個產品，其(1)、(2)項產品皆
      相同，只有第(3)項之電腦產品種類不同，即ts9302再加上
      （599元X36期）即可升級購買ts9305套裝產品，此599元
      係由17吋CRT桌上型電腦升級至平板電腦之差價，並非原
      審所認定之平板電腦之優惠價。
  (四)再查，被上訴人於民國94年3月間以書面傳真通知上訴人要
    求退貨，即被上訴人係於公平交易法第23條之1規定「14日
    」解約權期間經過後，始以書面終止契約，則上訴人依公平
    交易法第23條之2第2項規定，處理被上訴人申請退貨乙案，
    經核算後其退款金額計為104,399元，計算明細如後：
    以被上訴人原購價格百分之90買回前開產品，即上訴人應
      以144,342元向被上訴人買回商品（商品原購價格160,380
      X百分之90=144,342元）。
    扣除之商品減損價額39,943元：
      因被上訴人自入會起至終止契約止計有二個月期間，以此
      為標準計算商品減損價額如下：
      (1)平板電腦部分：依退貨辦法規定（退貨辦法經上訴人向
        行政院公平交易委員會完成報備在案），減損比例為定
        價百分之60，故其減損價額計為34,200元（平板電腦價
        格57,000元X百分之60=34,200元）。
      (2)網路課程部分：依使用月數按月計算減損價值，其減損
        價額計有5,743元（網路課程價格103,380元÷36個月=5
        ,743元）。
      (3)由是，上訴人依法以144,342元買回被上訴人所持有之
        商品，另扣除商品減損價額39,943元，則上訴人應退還
        予被上訴人之款項計為104,399元（144,342－39,943元
        =104,399元）。
    由是，上訴人依法以144,342元買回被上訴人所持有之商品
    ，另扣除商品減損價額39,943元，則上訴人應退還予被上訴
    人之款項計為104,399元。為此，上訴人分別於94年8月31日
    及9月2日，以結算後應給予被上訴人之退款金額104,399元
    ，向遠東商銀辦理代償，此有證明書可查，是以上訴人已然
    依法履行退款義務。
  (五)綜上所陳，原審判決上訴人敗訴，該判決之認事用法諸多違
    法及不當，殊難令上訴人甘服，爰依法提起上訴。並聲明：
    原審判決廢棄。上開廢棄部分，被上訴人在第一審之訴
    及其假執行之聲請均駁回。第一、二審訴訟費用均由被上
    訴人負擔。如受不利之判決，請准上訴人提供擔保免為假
    執行。
三、經查：
  (一)本件請求給付金錢之訴訟，其標的金額為19,295元，揆諸前
    開規定，應適用小額程序，合先敘明。
  (二)又上訴人於收受原審判決後，雖於法定期間提起上訴，惟上
    訴人提出之上訴理由係主張原審判決就平板電腦之計價方式
    違背經驗法則，應以被上訴人簽署之加盟專案訂購單上明列
    平板電腦價格57,000元計算，不能如原審所述僅以599元乘
    上36期計21,564元計算，此599元係由17吋CRT桌上型電腦升
    級至平板電腦之差價，並非原審所認定之平板電腦之優惠價
    ，因此原審之退貨單價計算方式有誤云云。經核上訴人所舉
    之上開上訴理由，業據原審綜合全卷證資料，並於判決之事
    實及理由中第三點內詳述認定之憑據，上訴人主張之前述上
    訴理由，係就原審取捨證據、認定事實之職權行使，指摘其
    為不當，並就原審已論斷者，泛言原審認定之事實有所違誤
    ，而未具體指明原判決違背法令之內容及其事實，難認上訴
    人已對原判決如何違背法令有何具體指摘，從而，本件上訴
    為不合法，應可認定。
  (三)從而，上訴人既未具體指摘原判決有何違背法令之事由，而
    原判決亦無不適用法規、適用法規不當，或有民事訴訟法第
    496條第1款至第5款所列違背法令之情形，揆諸首揭說明，
    上訴人之上訴要難認為合法，應予駁回。
四、末按於小額訴訟之上訴程序，法院為訴訟費用之裁判時，應
    確定其費用額，民事訴訟法第436條之19第1項、第436條之3
    2第1項規定甚明。本件上訴人小額訴訟之上訴，既經駁回，
    關於第二審訴訟費用自應由上訴人負擔。查本件第二審訴訟
    費用，為上訴裁判費用1,500元，揆諸前開規定，應由上訴
    人負擔，爰併予確定如主文第2項所示。
五、結論：本件上訴不合法，爰依民事訴訟法第436條之32第1項
    、第2項、第444條第1項前段、第95條、第78條、第436條之
    19第1項，裁定如主文。
中　　華　　民　　國　　96　　年　　1 　　月　　31　　日
                  民事第二庭    審判長法　官　翁金緞
                                      法　官　陳淑卿
                                      法　官　黃瑪玲
以上正本係照原本作成
本裁定不得抗告。
中　　華　　民　　國　　96　　年　　1 　　月　　31　　日
                                      書記官　卓春成
